【裁判字號】    97,小上,2
【裁判日期】    970107
【裁判案由】    損害賠償
【裁判全文】
臺灣臺中地方法院民事裁定     97年度小上字第2號
上  訴  人  甲○○
被上訴人    乙○○
上列當事人間請求損害賠償事件，上訴人對於中華民國96年10月
31日本院台中簡易庭96年度中小字第3200號第一審判決提起上訴
，本院裁定如下：
    主  文
上訴駁回。
第二審訴訟費用新台幣壹仟伍佰元由上訴人負擔。
    理  由
一、按對於小額程序之第一審裁判之上訴，非以其違背法令為理
    由，不得為之；又其上訴狀應記載上訴理由，並表明(一)原判
    決所違背之法令及其具體內容。(二)依訴訟資料可認為原判決
    有違背法令之具體事實，民事訴訟法第436條之24第2項、第
    436條之25分別定有明文。次按所謂判決違背法令，係指判
    決不適用法規或適用不當者，復為同法第468條所明定，此
    亦為小額事件之上訴程序所準用（民事訴訟法第436條之32
    第2項參照）。再按以判決有不適用法規或適用不當為上訴
    理由時，其上訴狀或理由書應有具體之指摘，並揭示該法規
    之條項或內容，若係成文法以外之法則，應揭示該法則之旨
    趣，倘為司法院解釋或最高法院之判例，則應揭示該判解之
    字號或內容，如依民事訴訟法第496條所列第1款至第5款事
    由提起上訴時（第6款未準用，參照同法第436條之32第2項
    規定），其上訴狀或理由書應揭示合於該條款之事實，上訴
    理由狀如未依此項方法表明，或其所表明者，顯與上開法條
    規定之情形不合時，即難認為已對原判決之違背法令有具體
    之揭示，其上訴自難認為合法，最高法院71年台上字第314
    號判例可資參照。復按上訴不合程式或已逾期間或法律上不
    應准許者，第二審法院應以裁定駁回之，為民事訴訟法第
    471條第1項、第444條第1項前段所明定，且此於小額事件之
    上訴程序亦準用之（民事訴訟法第436條之32第2項參照）。
二、本件上訴意旨略以：上訴人過失肇事後即表示欲與被上訴人
    和解，願負責修復毀損之機車及賠償醫療費用，惟因被上訴
    人要求機車修理費用為新台幣（下同）10,000元，上訴人則
    堅持送修，經協商後將機車經送修，然因機車之啟動馬達及
    電瓶被人取下，增加修復之困難及費用，被上訴人憤而將機
    車牽回，醫藥費用部分因被上訴人未能檢附合格之收據，以
    致未能達成和解；其後其於原審時苦於和解之乏力，對上開
    2項費用亦不爭執，唯求息事寧人，願求得公正合理之賠償
    金額，始藉助訴訟判決得以公平裁決，未料原審仍核給被上
    訴人精神慰撫金，無異加重上訴人責任，已非上訴人之資力
    所能負擔，因而請求廢棄原判決，駁回被上訴人擴張（增加
    ）給付之請求等語。經查，上訴人上開上訴意旨僅在說明其
    之所以無法與被上訴人和解，及被上訴人擴張應受判決之金
    額已超出其負苛，加重其負擔，然上訴人上開所述或與判決
    無關（無法達成和解之緣由）或為法官本於調查事實後而為
    認定之職權（審酌精神慰撫金），均未具體指出原審判決有
    如何違背法令情事，亦未依民事訴訟法第436條之25之規定
    ，表明原判決所違背之法令及具體內容，暨依訴訟資料可認
    為原判決有違背法令之具體事實，或有民事訴訟法第469 條
    第1款至第5款之情形，自難認對原審判決之如何違背法令已
    有具體之指摘，依首揭說明，其上訴自非合法，應逕予駁回
    。
三、依民事訴訟法第436條之32第1項準用同法第436條之19之規
    定，第二審法院為訴訟費用之裁判時，應確定其訴訟費用額
    ，而本件第二審訴訟費用額確定為裁判費1,500元，應依前
    揭條文規定，為如主文第2項之諭知。
四、據上論結，本件上訴為不合法，依民事訴訟法第436條之32
    第1項、第2項、第444條第1項、第95條、第78條、第436條
    之19第1項，裁定如主文。
中    華    民    國    97    年    1     月    7     日
                  民事第四庭審判長  法  官  王  銘
                                    法  官  陳文燦
                                    法  官  吳進發
以上正本係照原本作成。
本件不得上訴。
中    華    民    國    97    年    1     月    7     日
                                    書記官


司法院資訊處製作；財團法人民間司法改革基金會備份。
